臺灣板橋地方法院刑事裁定　　　　　　100年度交聲字第126號
原處分機關　交通部公路總局臺北區監理所
異　議　人　周品亨
（即受處分人）
上列異議人即受處分人因道路交通管理處罰條例案件，不服交通
部公路總局臺北區監理所中華民國99年12月28日所為之北監自裁
字第裁40-C00000000號處分（原舉發通知單號：中華民國99年8
月19日北縣警交大字第C00000000 號），聲明異議，本院裁定如
下：
    主  文
異議駁回。
    理  由
一、原處分以：異議人即受處分人周品亨於民國（下同）99年8
    月19日5 時6 分許，駕駛車牌號碼0900-TK 號自小客車，行
    經臺北縣（現改制為新北市，以下均同）三重市○○○路27
    8 號前，因有「酒後駕駛自小客車呼氣達1.54MG/L」之違規
    ，為臺北縣政府警察局三重分局大有派出所員警攔查後當場
    填單舉發，並交付在場之異議人簽收，其上亦載明應到案處
    所為交通部公路總局臺北區監理所即原處分機關，應到案期
    限則係99年9 月5 日前。案經移送原處分機關；原處分機關
    認定異議人確有「汽車駕駛人酒精濃度超過規定標準（0.55
    以上）」之違規事實，依據道路交通管理處罰條例第35條第
    1 項第1 款、第24條第1 項第2 款【原處分未記載「第1 項
    第2 款」，茲補充如上】等規定，裁處吊扣駕駛執照12個月
    ，並應接受道路交通安全講習；另前揭條例第35條第1 項第
    1 款規定之罰鍰部分，則為原處分機關參酌異議人因同上酒
    後駕車之行為，業經本院以99年度交簡字第4729號簡易判決
    判處有期徒刑4 月，如易科罰金，以新臺幣（下同）1 千元
    折算1 日一節，乃於原裁決中併處分以罰鍰無須繳納等語。
二、異議意旨則以：伊係在車上睡覺，不應該給伊寫攔檢，也不
    能扣伊駕照，也不應判那麼多，且不讓伊分期，直接把伊送
    去土城，伊抗議；伊因有喝酒故在車上睡覺，然後員警盤查
    結果判伊酒駕，伊不服等云云。
三、按汽車駕駛人飲用酒類或其他類似物後其吐氣所含酒精濃度
    超過每公升0.25毫克或血液中酒精濃度超過百分之0.05以上
    者，不得駕車，道路交通安全規則第114 條第2 款定有明文
    。又汽車駕駛人，駕駛汽車經測試檢定有酒精濃度超過規定
    標準者，處1 萬5 千元以上6 萬元以下罰鍰，並當場移置保
    管該汽車及吊扣其駕駛執照1 年，且應接受道路交通安全講
    習，道路交通管理處罰條例第35條第1 項第1 款、第24條第
    1 項第2 款分別規定明確。
四、經查：
(一)、按酒後駕車之交通違規行為，依道路交通管理處罰條例第35
    條所定有關處罰效果即罰鍰、吊扣駕駛執照與施以道路交通
    安全講習等內容，核與該交通違規行為是否存在，二者顯無
    從分離，是法院於辦理上開酒後駕車違規之聲明異議事件，
    應先確定異議人是否確有該交通違規行為事實，再決定原處
    分機關所適用之法律有無錯誤。本件異議人於聲明異議狀內
    陳明伊不服判伊酒駕等情詞，可知異議人對於本案行政裁決
    循據認定之首開酒後駕車事實真偽，已生有執異；又原處分
    機關依道路交通管理處罰條例第35條第1 項第1 款、第24條
    第1 項第2 款等規定，裁處吊扣異議人之駕駛執照、並應施
    以道路交通安全講習各項，核與異議人首開酒後駕車之交通
    違規行為是否存在，亦無從分離，是本院應予審查者，厥為
    異議人有無本件舉發所指酒後駕車之違規事實，合先敘明。
(二)、查臺北縣政府警察局三重分局大有派出所員警填製99年8 月
    19日北縣警交大字第C00000000 號舉發違反道路交通管理事
    件通知單，舉發異議人有於99年8 月19日5 時6 分許，因飲
    用酒類後呼氣所含酒精濃度高達每公升1.54毫克（即1.54MG
    /L），竟仍駕駛車牌號碼0900-TK 號自小客車在道路上行駛
    ，嗣在臺北縣三重市○○○路278 號前，經警當場攔查並實
    施呼氣酒精濃度測試後，測得如上數值，乃循線查悉異議人
    前開酒後駕車之違規行為，且上述舉發單業據在場之異議人
    簽收；又異議人於前述酒後駕車違規行為時，其係考領持有
    小型車駕駛執照之人，原處分機關遂依道路交通管理處罰條
    例第35條第1 項第1 款、第24條第1 項第2 款規定，於99年
    12月28日作成北監自裁字第裁40-C00000000號違反道路交通
    管理事件裁決書，處分異議人吊扣其持有之小型車駕駛執照
    1 年，並應接受道路交通安全講習等情，此有前稱之舉發單
    移送聯影本、裁決書、異議人之100 年1 月6 日駕照基本資
    料表（傳真本）均在卷可憑，是如上所述，均堪信為真實。
(三)、再查，異議人如上酒後駕車之同一行為，業經原查獲之臺北
    縣政府警察局三重分局移請臺灣板橋地方法院檢察署檢察官
    以99年度速偵字第5503號偵查辦理後，依所得事證，認定異
    議人涉有首開酒後駕車之犯罪嫌疑重大，向本院聲請以簡易
    判決處刑，嗣為本院審究該偵查案卷所附全部證據材料，因
    認異議人確有旨揭酒後駕車之犯罪事實，乃於99年9 月13日
    以99年度交簡字第4729號刑事簡易判決，判處異議人有期徒
    刑4 月，如易科罰金，以新臺幣1 千元折算1 日，且於99年
    10月12日確定，異議人復於99年12月7 日入監執行該案，嗣
    99年12月9 日因徒刑易科罰金而執畢出監乙節，同有上揭聲
    請簡易判決處刑書、刑事簡易判決書各附卷可考，核與本院
    100 年1 月6 日查悉異議人之臺灣高等法院被告前案紀錄表
    載示情形，亦屬合致。綜上，堪認異議人確有本件舉發所指
    酒後駕車（經酒測呼氣值1.54MG/L）之違規行為，當無疑義
    。
(四)、按道路交通管理處罰條例第35條第1 項第1 款明定汽車駕駛
    人酒後駕車之行為，處1 萬5 千元以上6 萬元以下罰鍰，並
    吊扣駕駛執照1 年；又依同條例第68條第1 項規定之釋義，
    汽車駕駛人依法應受吊扣駕駛執照處分時，吊扣其酒醉駕駛
    車輛種類之同級車類駕駛執照（參諸道路交通管理處罰條例
    第68條之立法修正意旨與臺灣高等法院暨所屬法院97年法律
    座談會刑事類提案第40號討論暨審查意見，均足參照）。上
    揭規定，有關罰鍰部分，係對於過去行政法上義務違反行為
    而為之秩序罰；吊扣駕駛執照之處分，則係為達成限制汽車
    駕駛人繼續駕駛同種類之機動車輛，並預防其酒後駕駛同種
    車輛造成危險之目的。至汽車駕駛人酒醉駕車，並應依前揭
    條例第24條第1 項第2 款施以道安講習，其目的係為達嚇阻
    酒後駕車之不法行為，以維護道路交通用路權人之生命、身
    體安全法益，並令受講習人清楚悉明道路交通相關法令規範
    且應予循據遵行之警示作用。從而，前揭規定之罰鍰、吊扣
    駕駛執照與道安講習等處分，三者規範立意仍有不同，且依
    其作用，係為過去違反義務行為處罰之典型秩序罰，暨預防
    將來再犯危險之限制行為之不利處分及警告處分。則汽車駕
    駛人因酒醉駕車行為，依法應受罰鍰、吊扣駕駛執照並施以
    道路安全講習，自屬可予分別裁處並執行之。
(五)、承上，異議人有首揭酒後駕車（酒測值為1.54MG/L）之違規
    行為，其事證已屬明確，原處分機關依所得事證，以原處分
    之一裁決，併同裁罰吊扣異議人原持有小型車駕駛執照1 年
    ，並施以道安講習，本院審認原處分機關所為上述各裁處，
    均適法無誤，且未違反行政罰法第26條第1 項規定，自屬有
    據，均應予維持；異議人辯稱略謂：不能扣伊駕照云云，自
    不足採信為其有利認定。另，異議人尚陳明以：不應判那麼
    多，且不讓伊分期，直接把伊送去土城，伊抗議云云，經核
    如上情詞，應係就異議人所受前揭確定判決宣告罪刑暨該管
    檢察官指揮執行等事項均表明不服意旨，惟此與本院核究原
    處分機關對於本案交通違規之行政裁決適法與否一節，尚無
    關聯，倘異議人就其原受如上刑事簡易判決暨罪刑之指揮執
    行等，仍存爭執者，自宜依各該法律規定循序救濟，並非強
    令於本案交通聲明異議事件中逕予審酌，附此敘明。
(六)、綜前所論，本件異議人有道路交通管理處罰條例第35條第1
    項第1 款規定之違規事實，原處分機關因據裁罰，核無違法
    或不當；異議人首開聲明不服情詞，為無理由，爰裁定駁回
    如主文所示。
據上論斷，應依道路交通事件處理辦法第18條，裁定如主文。
中    華    民    國   100    年    1     月    12    日
                       交通法庭法  官   黎錦福
上列正本證明與原本無異。
如不服本裁定，應於裁定送達後5 日內敘明抗告理由，向本院提
出抗告狀。
                               書記官   蔡麗春
中    華    民    國   100    年    1     月    12    日